最高法院刑事判決　　　　　　　　　　　　　　　九十三年度台上字第五三一二號
　　上　訴　人　甲○○原名林.
　　　　　　　　　　　　（另案在台灣高雄監獄執行中）
右上訴人因違反槍砲彈藥刀械管制條例案件，不服台灣高等法院高雄分院中華民國九
十三年七月二十七日第二審判決（九十三年度上訴字第三四九號，起訴案號：台灣高
雄地方法院檢察署九十二年度偵字第六三０二號），提起上訴，本院判決如左：
    主  文
上訴駁回。
    理  由
按刑事訴訟法第三百七十七條規定，上訴於第三審法院，非以判決違背法令為理由，
不得為之。是提起第三審上訴，應以原判決違背法令為理由，係屬法定要件。如果上
訴理由狀並未依據卷內訴訟資料，具體指摘原判決不適用何種法則或如何適用不當，
或所指摘原判決違法情事，顯與法律規定得為第三審上訴理由之違法情形，不相適合
時，均應認其上訴為違背法律上之程式，予以駁回。本件上訴人甲○○（原名林峰如
）上訴意旨略稱：(一)本件檢察官曾諭令承辦員警對查扣之槍彈採取指紋比對，然員警
未加採取指紋比對，且員警陳正華如何能證實上訴人之腳踏觸覺即知悉手槍之存在，
原審未細心勾稽上開證據有違經驗及論理法則，遽採為不利於上訴人之證據，有調查
職責未盡及判決理由不備之違法。(二)本案扣案之子彈填裝扣案之玩具手槍無法射出，
並無殺傷力，應適用刑法第二十六條但書不能犯減輕或免除其刑，且與量刑所應審酌
之「一切情狀」有關，原判決理由矛盾。(三)證人張龍水並未明確指出上訴人當日有駕
駛該歐寶小客車停放於檳榔攤前，且未審酌張龍水之偵訊筆錄，原判決徒以推測認定
，有違論理法則。又證人趙金玉係欠上訴人款項之人，其初供並非全然可靠，其證據
價值，應詳加研究，原判決採取對立性之趙金玉之初供為論罪基礎，有違經驗法則云
云。
惟查原判決綜合調查證據之結果，依憑證人趙金玉、張龍水、陳正華、黃明仁、王美
華、李淑芬、洪惠娟、曾明南之證言，扣案之手槍一把及子彈一顆，內政部警政署刑
事警察局民國九十一年十二月二日刑鑑字第０九一０三０五０四三號鑑驗通知書及所
附照片七幀，在查獲之贓車內所扣得之注射針筒、夾鏈袋等物、屏東縣警察局屏東分
局刑事組扣押物品目錄表及扣押筆錄、第一審法院九十一年度毒聲字第八三二八號裁
定、台灣高等法院被告全國前案紀錄表等證據資料，資以認定上訴人有原判決引用第
一審判決所記載之犯罪事實，因而維持第一審論處上訴人未經許可持有可發射子彈具
有殺傷力之改造手槍罪刑之判決，駁回上訴人在第二審之上訴，已詳述其所憑之證據
及理由。對於上訴人否認有本件犯行，辯稱：查獲之改造手槍、子彈都不是伊的，車
子不是伊開去的，伊當天是坐計程車先去找趙金玉收會錢，再去檳榔攤找張龍水聊天
，案發後並已將計程車之電話號碼告知警員黃明仁及李光明。又該車是於九十一年八
月二十七日才報失竊，而強盜案件的證人呂錫勳、李昆晉證稱他們是於八月二十三日
被搶，之後看見歹徒開這部車逃逸，可見他們的證詞不可採，另警察竟將查獲之手槍
放在伊所有深灰色車號ＸＵ｜六八四五號的奧斯摩比牌自用小客車上，以作為伊另犯
強盜罪之補強證據，顯見本案是警察有意栽贓入罪，且案發後檢察官曾諭知警方採取
查扣之手槍之指紋，是否為上訴人所有，但警方未採取指紋比對，自不能證明該手槍
為上訴人所持有云云。經綜合調查證據之結果，認不足採信，或不足為上訴人有利之
認定，分別在判決內詳加指駁並說明其理由。原判決所為論述，核與卷證資料相符，
從形式上觀察，並無違背法令之情形。查槍砲彈藥刀械管制條例第十一條第四項對於
未經許可持有可發射子彈具有殺傷力之槍砲之罪，其成立以行為人未經許可持有可發
射子彈之槍砲，是否具有殺傷力為已足，本件上訴人另被查扣之子彈一顆，雖不具殺
傷力，但上訴人未經許可持有可發射子彈之扣案改造手槍，具殺傷力，原判決已說明
其依憑之證據，原判決論處上訴人未經許可持有可發射子彈之改造手槍罪刑，於法並
無不合，上訴意旨(二)之指摘尚有誤會。又按認事採證、證據之取捨及判斷，俱屬事實
審法院之職權，苟無違背證據法則自不能指為違法。上訴意旨其餘所指各節，原判決
均已加審酌、論斷，並已說明其證據取捨及判斷之理由，並無上訴意旨所指違背法令
之情形，上訴意旨徒憑己意就原審認事採證職權之適法行使，任意指摘原判決違背法
令，核均非適法之第三審上訴理由，應認其上訴違背法律上之程式，應予駁回。
據上論結，應依刑事訴訟法第三百九十五條前段，判決如主文。
中　　　華　　　民　　　國　　九十三　　年　　　十　　　月　　 十四 　　日
                              最高法院刑事第七庭
                                  審判長法官  莊　登　照
                                        法官  洪　明　輝
                                        法官  黃　一　鑫
                                        法官  魏　新　和
                                        法官  林　秀　夫
      右正本證明與原本無異
                                              書  記  官
中　　　華　　　民　　　國　　九十三　　年　　　十　　　月　　 二十 　　日
                                                                     Ｍ
